臺灣高等法院刑事判決
111年度上訴字第1135號
上  訴  人  臺灣桃園地方檢察署檢察官  
被      告  徐佩君




上列上訴人因被告違反洗錢防制法等案件，不服臺灣桃園地方法
院110年度金訴字第84號，中華民國110年12月2日第一審判決（
聲請簡易判決處刑案號：臺灣桃園地方檢察署109年度偵字第264
55號，暨併案審理案號：109年度偵字第30758號、110年度偵字
第1709號），提起上訴，本院判決如下：
    主  文
原判決撤銷。
徐佩君犯幫助洗錢罪，處有期徒刑參月，併科罰金新臺幣壹萬元
，罰金如易服勞役，以新臺幣壹仟元折算壹日。緩刑貳年。
    犯罪事實
一、徐佩君知悉金融帳戶係個人理財之重要工具，關係個人財產
    、信用之表徵，且無正當理由徵求他人提供金融帳戶之存摺
    、提款卡及密碼者，極有可能利用該帳戶為與財產有關之犯
    罪工具，而可預見金融帳戶被他人利用以遂行其詐欺犯罪，
    以供詐騙犯罪所得款項匯入，竟仍基於幫助他人實施詐欺取
    財及隱匿特定犯罪所得去向之洗錢之不確定故意，於民國10
    9年5月16日起，透過通訊軟體「LINE」與真實姓名年籍不詳
    之成年人聯絡，同意將其所申辦之3個帳戶存摺及提款卡，
    以每月新臺幣（下同）5萬4000元之代價，租予對方所屬博
    弈公司使用，徐佩君於109年5月22日下午2時30分許，在桃
    園市○○區○○路00號1樓全家便利商店，將其所申辦之中國信
    託商業銀行帳號000000000000號帳戶（下稱中國信託帳戶）
    、玉山商業銀行帳號0000000000000號帳戶（下稱玉山銀行
    帳戶）及另一中華郵政股份有限公司帳戶之存摺、金融卡以
    店到店快遞方式寄送予真實姓名、年籍均不詳之成年人收受
    ，並依對方指示修改金融卡密碼，藉此幫助該不詳之人與其
    所屬之詐欺集團成員達到向他人詐取財物之目的。嗣本案詐
    欺集團所屬成年成員取得上開中國信託、玉山銀行帳戶金融
    卡及密碼後，即基於意圖為自己不法所有之犯意聯絡，先後
    於如附表所示之時間，以如附表所示之方式，對許韋柏、譚
    祖儀、羅于茜、曾郁蘋、岩品瑩施用詐術，致其等陷於錯誤
    ，而分別匯款如附表所示之金額至中國信託帳戶、玉山銀行
    帳戶，旋遭本案詐欺集團成員提領一空。
二、案經許韋柏、譚祖儀、羅于茜訴由桃園市政府警察局楊梅分
    局、曾郁蘋訴由臺南市政府警察局第四分局、岩品瑩訴由臺
    北市政府警察局文山第二分局報告臺灣桃園地方檢察署檢察
    官偵查後聲請簡易判決處刑及移送併辦。
    理  由
壹、程序部分：
一、本件審理範圍：
    臺灣桃園地方檢察署檢察官以109年度偵字第30758號、110 
    年度偵字第1709號移送併案審理部分，與本案檢察官起訴之
    犯罪事實有想像競合犯之裁判上一罪關係，均為起訴效力所
    及，本院自得併予審理，合先敘明。
二、證據能力之說明：　　　　
　　本院認定事實所引用之下列證據資料（包含供述證據、文書
    證據等），並無證據證明係公務員違背法定程序所取得。又
    檢察官、被告徐佩君原審準備程序、審理時及本院審理時，
    對原審及本院所提示之被告以外之人審判外之供述，包括供
    述證據、文書證據等證據，就證據能力均未表示爭執，且迄
    言詞辯論終結前並未聲明異議，亦無顯有不可信之情況與不
    得作為證據之情形，本院審酌上開證據資料製作時之情況，
    尚無違法不當及證明力明顯過低之瑕疵，認為以之作為證據
    應屬適當，是依刑事訴訟法第159條至第159條之5規定，本
    院所引用供述證據及文書證據等，均有證據能力。
貳、實體部分：
一、事實之認定： 
　㈠訊據被告徐佩君對於上開幫助詐欺、洗錢之犯罪事實，於本
    院審理時坦承不諱（見本院卷第64頁至第75頁），且經證人
    即告訴人岩品瑩、許韋柏、譚祖儀、羅于茜、曾郁蘋於警詢
    證述綦詳（見偵字23486第41、42頁；見偵字26455第25、26
    、45至47、63至67頁；警卷第155至159頁），並有內政部警
    政署反詐騙諮詢專線紀錄表、新北市政府警察局新莊分局光
    華派出所受理詐騙帳戶通報警示簡便格式表、金融機構聯防
    機制通報單、網路銀行頁面翻拍照片、臺中市政府警察局東
    勢分局新社分駐所受理詐騙帳戶通報警示簡便格式表、台新
    銀行自動櫃員機交易明細表、郵政存簿儲金簿封面及內頁影
    本、臺南市政府警察局第一分局東寧派出所受理詐騙帳戶通
    報警示簡便格式表、金融機構聯防機制通報單、中華郵政帳
    戶交易明細表、臺北市府警察局中山分局大直派出所受理詐
    騙帳戶通報警示簡便格式表、國泰世華銀行自動櫃員機交易
    交易明細表、新北市府警察局板橋分局後埔派出所受理詐騙
    帳戶通報警示簡便格式表、國泰世華銀行、中國信託銀行、
    郵政自動櫃員機交易明細表、中國信託帳戶客戶基本資料及
    交易往來明細表、玉山銀行帳戶客戶基本資料及交易往來明
    細表等資料附卷可稽（見偵字23486卷第66、69、73、79頁
    ；偵字26455卷第27至37、49至55、69至75頁；警卷第161至
    165 、173、175、183頁；原審簡字卷第23至26、57至59頁
    ）。
　㈡按提供金融帳戶之存摺、提款卡及密碼之行為人，因已將帳
    戶提款資料提供他人使用，失去對自己帳戶之實際管領權限
    ，若無配合親自提款，即無收受、持有或使用特定犯罪所得
    ，且無積極之移轉或變更特定犯罪所得之行為，尚非屬洗錢
    防制法第2條第1款、第3款所稱之洗錢行為。同法第2條第2
    款之掩飾、隱匿行為，目的在遮掩、粉飾、隱藏、切斷特定
    犯罪所得與特定犯罪間之關聯性，是此類洗錢行為須與欲掩
    飾、隱匿之特定犯罪所得間具有物理上接觸關係（事實接觸
    關係）。而提供金融帳戶存摺、提款卡及密碼供他人使用，
    嗣後被害人雖匯入款項，然此時之金流仍屬透明易查，在形
    式上無從合法化其所得來源，未造成金流斷點，尚不能達到
    掩飾或隱匿特定犯罪所得之來源、去向及所在之作用，須待
    款項遭提領後，始產生掩飾、隱匿之結果。故而，行為人提
    供金融帳戶存摺、提款卡及密碼，若無參與後續之提款行為
    ，自非洗錢防制法第2條第2款所指洗錢行為，無從成立一般
    洗錢罪之直接正犯。惟金融帳戶乃個人理財工具，依我國現
    狀，申設金融帳戶並無任何特殊限制，且可於不同之金融機
    構申請多數帳戶使用，是依一般人之社會通念，若見他人不
    以自己名義申請帳戶，反而收購或借用別人之金融帳戶以供
    使用，並要求提供存摺、提款卡及告知密碼，則提供金融帳
    戶者主觀上如認識該帳戶可能作為對方收受、提領特定犯罪
    所得使用，對方提領後會產生遮斷金流以逃避國家追訴、處
    罰之效果，仍基於幫助之犯意，而提供該帳戶之存摺、提款
    卡及密碼，以利洗錢實行，仍可成立一般洗錢罪之幫助犯。
    是以，行為人提供金融帳戶存摺、提款卡及密碼予不認識之
    人，固非屬洗錢防制法第2條所稱之洗錢行為，不成立一般
    洗錢罪之正犯；然行為人主觀上如認識該帳戶可能作為收受
    、提領特定犯罪所得使用，他人提領後會產生遮斷資金流動
    軌跡以逃避國家追訴、處罰之效果，仍基於幫助之犯意而提
    供，則應論以幫助犯一般洗錢罪（參照最高法院108年度台
    上大字第3101號裁判意旨）。
　㈢依被告所提出其與對方之「LINE」對話紀錄可知（見偵字第2
    6455號卷第99至249頁），對方固告知被告該公司係線上投
    注公司，需要租用被告之帳戶供註冊使用，被告寄送帳戶存
    摺、提款卡，只要能正常使用，3日可退還予被告，並要求
    被告幫忙作帳，一個帳戶每月1萬8000元，2個帳戶每月3萬6
    000元，3個帳戶每月5萬4000元，而向被告表示乃博弈公司
    向被告收購租用帳戶等情；然我國關於博奕事業均為政府獨
    占經營之事業，僅由政府委託經營之樂透、今彩539、刮刮
    樂、運彩為合法，並有配合之特定銀行以處理相關金流，為
    一般人所明知，質之被告亦自承：「知悉網路賭博為不合法
    。」等語(見原審簡字卷第64頁)，被告豈有不懷疑博奕公司
    租用其帳戶係供非法使用之理？參以帳戶之功能在於提存金
    錢，本身並無交換價值，有絕對之專屬性，且一般人或是公
    司行號均得輕易申請辦理帳戶，故出租帳戶此舉，一般人即
    可知有高度不法嫌疑，更不可能僅因將帳戶交付他人使用，
    即可收取每月高達5萬餘元之報酬。又參之被告係由網路上
    取得上開收購帳戶之資訊，可見被告有經網路搜尋資訊之能
    力，而本件從Google或任何搜尋引擎輸入「博弈」、「收購
    帳戶」等類似之關鍵字，出現之搜尋結果均為出租帳戶給博
    弈公司遭員警偵辦等類似新聞內容，故被告本可輕易查知向
    被告徵求帳戶者並非正當行為，被告對於徵求帳戶者可能以
    其帳戶另供作其他不法使用，且將有非法資金流入，勢必存
    有高度懷疑。復觀諸被告提出之通訊軟體LINE對話紀錄，其
    向對方稱：「真的是合法的嗎？」、「有沒有什麼東西或者
    照片比較可以相信」、「畢竟金融卡跟存摺都要被拿去，心
    理難免有很多小故事出來，像很多新聞都網路詐騙什麼的」
    等語，復於網路上查得他人因存摺及提款卡交付詐欺集團後
    ，為警偵辦等內容之網頁後，傳送予對方加以詢問（見偵字
    第26455號卷第99至249頁），足見被告對於出租帳戶予他人
    使用可能涉及刑事犯罪乙事已有預見。衡諸被告高中畢業之
    學歷、從108年就業至今，擔任餐廳員工等工作，經被告陳
    述在卷，且有稅務電子閘門財產所得調件明細表在卷可憑（
    見壢金簡卷第77至80頁），足認被告之生活經驗及智識程度
    均屬正常，並無欠缺預見其行為將可能使自己的帳戶使用權
    落入詐欺集團之手，而成為詐欺集團遂行犯罪所用，並因此
    詐騙他人及製造金流斷點，已達隱匿不法所得之目的等節之
    能力，對於僅提供金融帳戶即可獲得上開報酬等不合常情之
    事，當知之甚詳，是被告已可預見其提供帳戶會被作為不法
    使用，卻為達成輕易賺取金錢之目的，將上開帳戶率爾交付
    對方，容任對方恣意使用，其對於交付帳戶之存摺、提款卡
    予他人，可能遭不詳詐欺者詐騙他人及洗錢使用之事，自應
    有所認識，堪認其主觀上具有縱使供詐欺取財及洗錢之不法
    使用，亦不違反其本意之不確定故意無訛。
  ㈣綜上所述，被告於本院審理時出於任意性之自白，核與事實
    相符，可以採信。本件事證明確，被告之幫助詐欺取財、洗
    錢犯行，均堪認定，皆應依法論科。
二、論罪之說明：
　㈠按刑法上之幫助犯，係對於犯罪與正犯有共同之認識，而以
    幫助之意思，對於正犯資以助力，未參與實施犯罪構成要件
    之行為者而言（最高法院88年度台上字第1270號判決意旨參
    照）。是被告將其上開帳戶之存摺、提款卡及密碼交予他人
    ，容任他人以之為詐欺取財、洗錢之工具，惟提供金融帳戶
    之存摺、提款卡及密碼，並非詐欺取財、洗錢罪之構成要件
    行為，且亦無證據可資證明被告有參與前揭詐欺取財、洗錢
    之犯行，或與該詐騙集團成員間有何犯意聯絡之情事，其既
    係基於幫助他人詐欺取財、洗錢之不確定故意，所為屬刑法
    詐欺取財、洗錢罪構成要件以外之行為。核被告所為，係犯
    刑法第30條第1項、第339條第1項之幫助詐欺取財罪及洗錢
    防制法第14條第1項之幫助洗錢罪。　
　㈡被告基於幫助故意，提供上開中國信託帳戶、玉山銀行帳戶
    存摺、提款卡及密碼之一個幫助行為觸犯上述二罪名，為想
    像競合犯，依刑法第55條規定從一重之幫助洗錢罪處斷。又
    以一個幫助洗錢行為，使詐騙集團得用以詐騙告訴人許韋柏
    、譚祖儀、羅于茜、曾郁蘋、岩品瑩等5人之財物，而幫助
    正犯遂行上開5個洗錢罪名，故被告上開所為係想像競合犯
    ，應依刑法第55條規定，從一重之幫助洗錢罪處斷。
　㈢刑之減輕事由：
　1.幫助犯：
　　被告為犯罪構成要件以外之行為而幫助他人犯罪，為幫助犯
    ，依刑法第30條第2項規定，按正犯之刑減輕其刑。
　2.洗錢防制法第16條第2項規定：「犯前二條之罪，在偵查或
    審判中自白者，減輕其刑。」被告就上開幫助洗錢之犯罪事
    實，於本院審理時業已坦承不諱，已如前述，應依上開規定
    減輕其刑，並遞減之。　　　
三、撤銷改判及科刑審酌事項：　　
  ㈠原審以被告犯罪事證明確，據以論罪科刑，固非無見，惟查
    ：1.被告徐佩君已預見其提供本案金融帳戶予他人，可能作
    為詐欺集團收受、提領特定犯罪所得使用，並於提領後會產
    生遮斷金流以逃避國家追訴、處罰之效果，仍基於幫助之犯
    意，提供該帳戶之存摺、提款卡及密碼，以利洗錢之實行，
    應論以一般洗錢罪之幫助犯，原審就被告所為不成立幫助洗
    錢罪，而僅論以幫助詐欺罪，即有未合；2.被告業與告訴人
    曾郁蘋、譚祖儀達成民事和解，有撤回告訴狀、本院公務電
    話紀錄各1件在卷可憑(見本院卷第79、85頁)，原審未及審
    酌，亦有不當。檢察官上訴主張原判決漏論洗錢罪，指摘原
    判決不當，為有理由，且原判決亦有未及審酌被告與2名告
    訴人和解之瑕疵，自應由本院將原判決撤銷改判。
  ㈡爰審酌被告提供金融帳戶予他人作為詐欺取財及洗錢之工具
    ，造成犯罪偵查困難，亦使被害人求償無門，幕後犯罪人得
    以逍遙法外，嚴重危害交易秩序、社會治安，所為應予非難
    ；然被告於本院審理時終能坦承上開犯行，兼衡其前無犯罪
    紀錄之素行(見本院被告前案紀錄表)，案發時年僅19歲，依
    卷內事證無從認定被告因本件犯行而獲有利益、其交付帳戶
    之數目、告訴人等5人所蒙受財產損害狀況，目前業與2名告
    訴人達成民事人和解，仍未與另告訴人岩品瑩、許韋柏、羅
    于茜和解或賠償損失(見本院卷第83頁公務電話紀錄)，及被
    告犯罪之動機、目的係一時貪利圖便、手段，於本院審理時
    自述高職畢業之智識程度、已婚尚無子女、從事醫療用品物
    流業等家庭生活、經濟生活狀況(見本院卷第74頁)等一切情
    狀，量處如主文第2項所示之刑，並就併科罰金部分諭知易
    服勞役之折算標準。
  ㈢沒收之說明：
　1.本件被告固就其所為提供本案犯行所用之中國信託帳戶、玉
    山銀行帳戶之存摺、提款卡供他人使用之幫助洗錢犯行約定
    取得之報酬，惟並無證據足認被告有實際取得報酬或獲取告
    訴人等5人匯入之款項，是不能認本件被告獲有犯罪所得，
    自毋庸諭知沒收。
　2.至被告提供交付予不詳詐騙集團成員使用之上開工本案犯行
    之帳戶存摺及提款卡，雖均係被告所有（被告僅係交付他人
    使用，並未移轉所有權），並均為被告幫助犯罪所用之物，
    惟既非違禁物，亦非屬應義務沒收之物，因未據扣案，又無
    證據足證現仍存在而未滅失，且上開帳戶資料業經列為警示
    帳戶，再遭被告或詐騙集團成員持以利用之可能性甚微，欠
    缺刑法上之重要性，參酌刑法第38條之2第2項規定，爰均不
    諭知沒收、追徵，附此敘明。
四、緩刑宣告：　
　　被告前未曾受有期徒刑以上刑之宣告，有本院被告前案紀錄
    表可按，其因一時失慮，致罹刑典，業與告訴人曾郁蘋、譚
    祖儀達成民事人和解，雖未與另告訴人岩品瑩、許韋柏、羅
    于茜和解或賠償損失，然經本院以公務電話詢問告訴人岩品
    瑩未獲接聽，告訴人許韋柏、羅于茜則表示由本院依法處理
     即可等語(見本院卷第83頁公務電話紀錄)，被告顯有悔意
    ，
　　經此偵審程序及刑之宣告，當知警惕，諒無再犯之虞，本院
    認前開所宣告之刑，以暫不執行為適當，併諭知緩刑2年，
    以啟自新。　　
據上論斷，應依刑事訴訟法第369條第1項前段、第364條、第299
 條第1項前段，洗錢防制法第14條第1項、第16條第2項，刑法第
11條前段、第30條第2項、第339條第1項、第55條前段、第42條
第3項前段、第74條第1項第1款，刑法施行法第1條之1第1項，判
決如主文。　
本案經檢察官林郁芬聲請簡易判決處刑及移送併辦，檢察官楊挺
宏移送併辦，檢察官謝咏儒上訴，檢察官許鈺茹到庭執行職務。
中　　華　　民　　國　　111 　年　　5 　　月　　11　　日
                  刑事第十七庭  審判長法　官  鄭水銓
                                      法　官  姜麗君
                                      法　官  黃雅芬
以上正本證明與原本無異。
如不服本判決，應於收受送達後20日內向本院提出上訴書狀，其
未敘述上訴之理由者並得於提起上訴後20日內向本院補提理由書
（均須按他造當事人之人數附繕本）「切勿逕送上級法院」。
                                      書記官  鄭雅云
中　　華　　民　　國　　111 　年　　5 　　月　　11　　日
附錄：本案論罪科刑法條全文　　　　　　　　　　　　　　　
中華民國刑法第339條（普通詐欺罪）：
意圖為自己或第三人不法之所有，以詐術使人將本人或第三人之
物交付者，處5年以下有期徒刑、拘役或科或併科50萬元以下罰
金。
以前項方法得財產上不法之利益或使第三人得之者，亦同。
前二項之未遂犯罰之。

洗錢防制法第2條：
本法所稱洗錢，指下列行為：
一、意圖掩飾或隱匿特定犯罪所得來源，或使他人逃避刑事追訴
    ，而移轉或變更特定犯罪所得。
二、掩飾或隱匿特定犯罪所得之本質、來源、去向、所在、所有
    權、處分權或其他權益者。
三、收受、持有或使用他人之特定犯罪所得。

洗錢防制法第14條：
有第2條各款所列洗錢行為者，處7年以下有期徒刑，併科新臺幣
5百萬元以下罰金。
前項之未遂犯罰之。
前2項情形，不得科以超過其特定犯罪所定最重本刑之刑。
附表：
編號 告訴人 詐欺時間及方式 (民國) 匯款時間 (民國) 匯款金額 （新臺幣） 匯款帳戶 證據及卷證出處  1 岩品瑩 詐欺集團成員於109 年5 月24日下午4 時12分許，佯裝係購物網站客服人員，稱操作不慎而造成重複扣款，須協助取消設定云云，致告訴人岩品瑩陷於錯誤，匯款右揭金額至該詐欺集團指定之玉山銀行帳戶中。 109 年5 月24日下午5 時32分許 4萬9985元 玉山銀行帳戶 1.告訴人岩品瑩於警詢時之指述（見偵字23486第41、42頁） 2.內政部警政署反詐騙諮詢專線紀錄表、新北市政府警察局新莊分局光華派出所受理詐騙帳戶通報警示簡便格式表、金融機構聯防機制通報單、網路銀行頁面翻拍照片（見偵字23486 卷第66、69、73、79頁） 3.玉山銀行帳戶客戶基本資料及交易往來明細表（見原審卷第57至59頁）    109 年5 月24日下午5 時35分許 4萬9985元 玉山銀行帳戶   2 許韋柏 詐欺集團成員於109 年5 月24日下午5 時30分許，佯裝係購物網站客服人員，稱操作不慎而造成重複扣款，須協助取消設定云云，致告訴人許韋柏陷於錯誤，匯款右揭金額至該詐欺集團指定之玉山銀行帳戶中。 109 年5 月24日下午6 時58分許 1萬3985元 玉山銀行帳戶 1.告訴人許韋柏於警詢時之指述（見偵字26455第25、26頁） 2.內政部警政署反詐騙諮詢專線紀錄表、臺中市政府警察局東勢分局新社分駐所受理詐騙帳戶通報警示簡便格式表、金融機構聯防機制通報單、台新銀行自動櫃員機交易明細表、郵政存簿儲金簿封面及內頁影本（見偵字26455 卷第27至37頁） 3.玉山銀行帳戶客戶基本資料及交易往來明細表（見原審卷第57至59頁）  3 譚祖儀 詐欺集團成員於109 年5 月24日晚間7 時17分許，佯裝係購物網站客服人員，稱操作不慎而造成重複扣款，須協助取消設定云云，致告訴人譚祖儀陷於錯誤，匯款右揭金額至該詐欺集團指定之玉山銀行帳戶中。 109 年5 月24日晚間8 時12分許 1 萬6237元 玉山銀行帳戶 1.告訴人譚祖儀於警詢時之指述（見偵字26455卷第45至47頁） 2.內政部警政署反詐騙諮詢專線紀錄表、臺南市政府警察局第一分局東寧派出所受理詐騙帳戶通報警示簡便格式表、金融機構聯防機制通報單、中華郵政帳戶交易明細表（見偵字26455卷第49至55頁） 3.玉山銀行帳戶客戶基本資料及交易往來明細表（見原審卷第57至59頁）  4 羅于茜 詐欺集團成員於109 年5 月24日晚間8 時許，佯裝係保養品公司客服人員，稱操作不慎而造成重複扣款，須協助取消設定云云，致告訴人羅于茜陷於錯誤，匯款右揭金額至該詐欺集團指定之玉山銀行帳戶中。 109 年5 月24日晚間8 時25分許 1 萬6012元 玉山銀行帳戶 1.告訴人羅于茜於警詢時之指述（見偵字26455卷第63至67頁） 2.內政部警政署反詐騙諮詢專線紀錄表、臺北市府警察局中山分局大直派出所受理詐騙帳戶通報警示簡便格式表、金融機構聯防機制通報單、國泰世華銀行自動櫃員機交易交易明細表（見偵字26455卷第69至75頁）  3.玉山銀行帳戶客戶基本資料及交易往來明細表（見原審卷第57至59頁）  5 曾郁蘋 詐欺集團成員於109 年5 月24日晚間5 時23分許，佯裝係購物網站客服人員，稱系統登記錯誤，導致帳款誤刷，須協助操作銷帳云云，致告訴人曾郁蘋陷於錯誤，匯款右揭金額至該詐欺集團指定之中國信託帳戶中。 109 年5 月24日晚間8 時8分許 1萬7998元 中國信託帳戶 1.告訴人曾郁蘋於警詢時之指述（見警卷第155至159頁） 2.內政部警政署反詐騙諮詢專線紀錄表、新北市府警察局板橋分局後埔派出所受理詐騙帳戶通報警示簡便格式表、金融機構聯防機制通報單、國泰世華銀行、中國信託銀行、郵政自動櫃員機交易交易明細表（見警卷第161 至165 、173 、175、183頁）  3.中國信託帳戶客戶基本資料及交易往來明細表（見原審卷第23至26頁）    109 年5 月24日晚間8 時20分許 2萬8985元（逕扣除手續費15元，見警卷第161頁） 中國信託帳戶     109 年5 月24日晚間8 時25分許 2萬1877元 中國信託帳戶     109 年5 月24日晚間8 時29分許 1萬2002元 中國信託帳戶     109 年5 月24日晚間8 時36分許 3萬元 中國信託帳戶     109 年5 月25日凌晨0 時22分許 2元 中國信託帳戶     109 年5 月25日凌晨0 時50分許 2萬8234元 中國信託帳戶